【裁判字號】    97,交簡上,110
【裁判日期】    971023
【裁判案由】    公共危險
【裁判全文】
臺灣士林地方法院刑事判決           97年度交簡上字第110號
上  訴  人  臺灣士林地方法院檢察署檢察官
被      告  甲○○
                    2樓
上列上訴人因公共危險案件，不服本院士林簡易庭中華民國97年
6 月30日97年度交簡字第178 號第一審判決（聲請簡易判決處刑
案號：97年度偵字第6076號），提起上訴，本院管轄之第二審合
議庭判決如下：
    主  文
上訴駁回。
    事實及理由
一、本案經本院審理結果，認第一審以被告甲○○所為係犯刑法
    第185 條之3 之服用酒類，不能安全駕駛動力交通工具而駕
    駛罪，判處有期徒刑6 月，如易科罰金，以新臺幣（下同）
    1 千元折算1 日，其認事用法均無違誤，應予維持，並引用
    第一審判決書所記載之事實、證據及理由。
二、上訴意旨略以：被告係第5 次犯公共危險罪，前經多次易科
    罰金之刑，又犯本案，顯見罰金刑難收矯治之效，且被告本
    件又屬累犯，自應判處有期徒刑7 月以上，原審僅量處有期
    徒刑6 月，顯然過輕，亦未敘明何以原聲請簡易判決處刑書
    求處有期徒刑7 月為過重之理由，亦有未洽，爰依法提起上
    訴。
三、按量刑輕重，係屬事實審法院得依職權自由裁量之事項，苟
    已斟酌刑法第57條各款所列情狀而未逾越法定刑度，不得遽
    指為違法（最高法院72年度台上字第6696號、75年度台上字
    第7033號判例參照）；且在同一犯罪事實與情節，如別無其
    他加重或減輕之原因，下級審量定之刑，亦無過重或失輕之
    不當情形，則上級審法院對下級審法院之職權行使，原則上
    應予尊重（最高法院85年度臺上字第2446號判決參照）。又
    量刑之輕重，固屬事實審法院得依職權自由裁量之事項，惟
    仍應受比例原則及公平原則之限制，否則其判決即非適法。
    刑事審判旨在實現刑罰權分配的正義，故法院對有罪被告之
    科刑，應符合罪刑相當之原則，使輕重得宜，罰當其罪，以
    契合社會之法律感情，此所以刑法第57條明定科刑時應審酌
    一切情狀，尤應注意該條各款所列事項以為科刑輕重之標準
    （最高法院95年度臺上字第1662號判決參照）。本件被告於
    檢察官偵查及本院審理中均已坦承犯行，且有原審判決所列
    證據可資佐證，足認被告係犯刑法第185 條之3 之服用酒類
    ，不能安全駕駛動力交通工具而駕駛罪，而該罪之法定本刑
    為1 年以下有期徒刑、拘役或科或併科15萬元以下罰金，原
    審依具體個案，審酌被告曾因多次酒後駕車犯行，經法院依
    公共危險罪判處罪刑確定，仍未悛悔，復再犯本罪，顯見其
    對法律漠視之心態，品行不佳，對他人之生命、身體所生危
    害非輕，復參酌其犯罪之動機、目的、犯後坦承犯罪之態度
    ，並其生活狀況及智識程度等一切情狀，量處被告有期徒刑
    6 月，如易科罰金，以1 千元折算一日，並敘明依上開情狀
    ，公訴人求處有期徒刑7 月尚嫌過重等語，其認事用法並無
    違誤，量刑亦未逾越法定刑之範圍，亦已權衡刑法第57條科
    刑時應審酌之一切情狀，又被告前固曾4 次涉犯公共危險罪
    ，經臺灣板橋地方法院、臺灣臺北地方法院及本院分別判處
    拘役50日、罰金1 萬5 千元、有期徒刑3 月、有期徒刑5 月
    確定，有臺灣高等法院被告前案紀錄表在卷可稽，然本件原
    審量處被告有期徒刑6 月，並未低於其歷次前科所處刑度，
    顯已審酌其前案紀錄，自亦無不合比例原則、公平原則情事
    ，依前揭最高法院判例及裁判要旨，尚難認原審量刑有何違
    誤，從而，上訴意旨指摘原判決量刑過輕，核無理由，應予
    駁回。
據上論斷，應依刑事訴訟法第455 條之1 第1 項、第3 項、第36
8 條、第373 條，判決如主文。
本案經檢察官翁偉倫到庭執行職務。
中    華    民    國    97    年  10     月    23     日
                 刑事第四庭  審判長法  官   林秀鳳
                                   法  官   吳維雅
                                   法  官   黃珮茹
本件不得上訴。
                                   書記官   張馨尹
中    華    民    國    97    年    10    月    23    日


司法院資訊處製作；財團法人民間司法改革基金會備份。
